【裁判字號】    99,簡上,682
【裁判日期】    991112
【裁判案由】    詐欺
【裁判全文】
臺灣臺中地方法院刑事判決             99年度簡上字第682號
上  訴  人  戊○○
即  被  告
上列上訴人即被告因詐欺案件，不服本院臺中簡易庭99年度簡字
第328號中華民國99年6月30日第1審簡易判決（起訴案號：臺灣
臺中地方法院檢察署99年度偵字第6018號，移送併辦案號：臺灣
臺中地方法院檢察署99年度偵字第6482號），提起上訴，本院管
轄之第2審合議庭判決如下：
    主    文
上訴駁回。
戊○○緩刑貳年，並應於民國壹佰年陸月壹日前，向被害人丁○○支付新臺幣陸仟元；向被害人乙○○支付新臺幣壹萬伍仟元，
及向公庫支付新臺幣壹萬肆仟元，暨向指定之政府機關、政府機
構、行政法人、社區或其他符合公益目的之機構或團體，提供捌
拾小時之義務勞務，緩刑期間付保護管束。
    犯罪事實及理由
壹、證據能力部分：
    被告以外之人於審判外之陳述，雖不符前4條之規定，而經
    當事人於審判程序同意作為證據，法院審酌該言詞陳述或書
    面陳述作成時之情況，認為適當者，亦得為證據；當事人、
    代理人或辯護人於法院調查證據時，知有第159條第1 項不
    得為證據之情形，而未於言詞辯論終結前聲明異議者，視為
    有前項之同意，刑事訴訟法第159條之5定有明文。本案下列
    引為證據之證人陳述及書證，上訴人即被告戊○○(下稱被
    告) 及檢察官於本院審理中均不爭執其證據能力，且以之作
    為證據並無不當，依上揭法條之規定，自均有證據能力。
貳、實體部分：
一、本案經本院合議庭審理結果，認第1審簡易判決認事用法及
    量刑均無不當，應予維持，除證據部分補充被告於本院行準
    備程序及審理中之自白外，並引用第1審判決書記載之犯罪
    事實、證據及理由（如附件）。
二、被告上訴意旨略以：被害人己○○部分已和解，另有一個被
    害人已表示不追究。伊希望能再與其他被害人洽談和解，賠
    償被害人等所受損失等語。
三、按刑罰之量定，固屬法院自由裁量之職權行使，但仍應審酌
    刑法第57條所列各款事由及一切情狀，為酌量輕重之標準，
    並非漫無限制；量刑輕重係屬事實審法院得依職權自由裁量
    之事項，苟已斟酌刑法第57條各款所列情狀而未逾越法定刑
    度，不得遽指為違法；且在同一犯罪事實與情節，如別無其
    他加重或減輕之原因，下級審量定之刑，亦無過重或失輕之
    不當情形，則上級審法院對下級審法院之職權行使，原則上
    應予尊重（最高法院72年臺上字第6696號、75年臺上字第70
    33號判例及85年度臺上字第2446號判決意旨參照）。次按刑
    法第339條第1項詐欺取財罪之法定本刑為5年以下有期徒刑
    、拘役或1000元以下罰金，原審就被告本案幫助詐欺犯行，
    依刑事訴訟法第449條第2項、第454條第2項，刑法第339條
    第1項、第30條第1項前段、第2項、第55條、第41條第1項前
    段(原審贅引刑法第74條第1項第1款、第2項第5款、第93條
    第1項第2款)，刑法施行法第1條之1第1項、第2項前段規定
    ，予以論罪，並已敘明「審酌被告素行良好，前此未曾受有
    期徒刑以上刑之宣告，有臺灣高等法院被告前案紀錄表1份
    在卷可憑，惟其任意將金融機構帳戶交予他人使用，不顧該
    帳戶可能遭他人用以作為犯罪工具，逃避犯罪之查緝，嚴重
    破壞社會治安及有礙金融秩序，助長犯罪歪風，並增加追緝
    犯罪及被害人尋求救濟之困難，然念及其本身並未實際參與
    本案詐欺取財之犯行，責難性較小，提供上開郵政及銀行帳
    戶並無實際獲利，且犯後坦承犯行，態度良好，復與被害人
    己○○達成和解，賠償被害人己○○所受損害，有調解程序
    筆錄1份附卷足憑，及被告雖未與被害人庚○○、甲○○達
    成和解，但被害人庚○○遭詐騙金額業經郵局發還，而被害
    人甲○○亦表明不再追究，亦有陳報狀2紙在卷可按，然被
    告迄未與乙○○、丁○○及丙○○達成和解，亦未賠償渠等
    所受損害等一切情狀」等語，而判處被告拘役59日，並諭知
    易科罰金之折算標準，核其認事用法並無違誤，量刑亦屬妥
    適。被告雖以上開理由提起上訴，惟經本院傳喚己○○、庚○○、甲○○、乙○○、丁○○及丙○○等被害人，其等均
    未到庭，被告迄今仍未與乙○○、丁○○及丙○○達成和解
    ，亦未賠償渠等所受損害。是被告以上揭理由提起本件上訴
    ，核為無理由，應予駁回。
四、查被告前未曾因故意犯罪受有期徒刑以上刑之宣告，有臺灣
    臺中地方法院檢察署刑案資料查註紀錄表及臺灣高等法院被
    告前案紀錄表各1份在卷可按。茲審酌被告因一時貪慾圖便
    ，短於思慮，致罹刑章，並衡酌被告犯罪後直承犯行，且一
    再表明想再與被害人等洽談和解，賠償其等所受損失等語，
    足認被告犯罪後確有悔意，態度尚佳，其經此偵、審程序及
    罪刑宣告教訓，當知所警惕，信無再犯之虞，本院綜合各情
    ，因認第1審簡易判決所宣告之刑以暫不執行為適當，爰併
    予宣告緩刑2年，以勵自新。又本院審理期間，被害人乙○○曾具狀表示：希望被告賠償一半金額，餘額以被告能力作
    公益捐出等語；被害人丁○○曾具狀表示：如被告歸還新臺
    幣(下同)6000元，願意原諒被告等語(分別見本院卷第27、
    29 頁)。本院綜合各情，並審酌被告率為前揭犯行，守法觀
    念尚有未足，為使被告於緩刑期間內，仍深知戒惕，避免緩
    刑之宣告遭撤銷，且導正其行為與法治之觀念，爰併宣告
    被告應於民國100年6月1日前，向被害人丁○○支付6000元
    ，及向被害人乙○○支付15000元；被告應向公庫支付140
    00元；被告應向指定之政府機關、政府機構、行政法人、
    、社區或其他符合公益目的之機構或團體，提供80小時之義
    務勞務，並依刑法第93條第1項第2款之規定，應於緩刑期間
    付保護管束，期能使被告於義務勞務過程及保護管束期間，
    確切明瞭其行為所造成之損害，並培養正確法治觀念，以促
    其鞭策自我，用啟自新，併觀後效。至於被告究應向何政府
    機關、政府機構、行政法人、社向指定之政府機關、政府機
    構、行政法人、社區或其他符合公益目的之機構或團體提供
    義務勞務，屬執行之問題，應由執行檢察官斟酌全案情節及
    各政府機關、政府機構、行政法人、社向指定之政府機關、
    政府機構、行政法人、社區或其他符合公益目的之機構或團
    體之需求，妥為指定，併予敘明。
據上論斷，應依刑事訴訟法第455條之1第1項、第3項、第373條
、第368條，刑法第74條第1項第1款、第2項第3款、第4款、第5
款、第93條第1項第2款，判決如主文。
中    華    民    國    99    年    11    月    12    日
                  刑事第十一庭  審判長法  官  林慧英
                                      法  官  廖純卿
                                      法  官  江奇峰
以上正本證明與原本無異
不得上訴。
                                      書記官  江慧貞
中    華    民    國    99    年    11    月    12    日

司法院資訊處製作；財團法人民間司法改革基金會備份。
